【裁判字號】    98,聲判,71
【裁判日期】    980930
【裁判案由】    聲請交付審判
【裁判全文】
臺灣臺中地方法院刑事裁定              98年度聲判字第71號
聲  請  人
即 告 訴人  己○○
代  理  人  張智翔律師
被      告  戊○○
            甲○○
            丙○○
            丁○○
            乙○○
上列聲請人因告訴被告等人詐欺案件，不服臺灣高等法院臺中分
院檢察署檢察長駁回再議之處分（98年度上聲議字第1681號），
聲請交付審判，本院裁定如下：
    主    文
聲請駁回。
    理    由
一、聲請交付審判意旨及補充理由狀略以：
  (一)查本件再議駁回之理由略以：
  1.被告戊○○於94年11月10日因與菲律賓人歐第（音譯）結婚
    ，而取得菲律賓公民之資格，有其提出之菲律賓身分證影本
    在卷可稽（見96年度他字第3806號卷第47頁第24行及第56頁
    ）。是聲請人一再指稱被告戊○○未取得菲律賓國籍，無法
    在菲律賓合法進行漁業養殖，認被告等係詐騙聲請人投資云
    云，顯屬無據。…聲請人與被告戊○○簽訂之投資代理合約
    書及聲請人至菲律賓所拍照包括養殖魚場之照片在卷可證。
    足證被告戊○○確有在菲律賓馬尼拉市從事養殖漁業。
  2.被告戊○○、甲○○、丙○○3人是否曾向聲請人表示被告
    乙○○、甲○○已各投資新臺幣（下同）300萬元及100萬元
    ，請戊○○在菲律賓代為漁業養殖等情‧‧‧認被告戊○○
    、甲○○、丙○○確有上開表示，亦與聲請人投資與否，無
    直接必然之關係。
  3.聲請人於96年1月8日決定不投資後，被告戊○○隨即以菲律
    賓幣143萬元之現金，及4張面額各菲律賓幣57萬5000元之支
    票，返還聲請人所有投資款，此益足證明被告戊○○於與聲
    請人簽約收取其投資款時，主觀上確無不法所有之意圖。
  (二)惟查，原偵查程序確有調查證據未盡之違背法令，茲詳予敘
    明如后：
  1.查原偵查程序僅以被告戊○○提出之菲律賓身分證影本，即
    遽以認定被告戊○○具備菲律賓公民身分，顯有調查證據未
    盡之違背法令。詳言之，被告提出之菲律賓身分證影本，其
    真實性為何？是否為被告戊○○所偽造？均未見原偵查程序
    有何徵信之動作，亦未提示予聲請人，讓聲請人對於該文件
    表示意見，即遽憑該身分證影本為被告有利之認定，顯有調
    查證據未盡之違背法令。
  2.再者，原偵查程序僅以聲請人與被告戊○○簽訂之投資代理
    合約書及聲請人至菲律賓所拍照包括養殖魚場之照片，即認
    為被告戊○○確有在菲律賓馬尼拉市從事養殖漁業云云。惟
    查，被告戊○○自始即有詐騙聲請人之意圖，其帶領聲請人
    前往之處所並未見被告提出任何證明文件證明該養殖魚場為
    其所有，況且被告戊○○於原偵查程序數次開庭過程中，亦
    均未曾提出任何證明文件以資證明該養殖魚場為其所有，故
    原偵查程序僅憑聲請人與被告戊○○簽訂之投資代理合約書
    及聲請人至菲律賓所拍照包括養殖魚場之照片，即認為被告
    戊○○確有在菲律賓馬尼拉市從事養殖漁業，稍嫌速斷。
  (三)原不起訴處分之認定有違經驗法則及論理法則：
  1.查被告丙○○、甲○○於95年7月引見被告戊○○與聲請人
    於臺中市見面時，被告丙○○、甲○○及戊○○向聲請人表
    示戊○○已取得菲律賓公民的資格，故可以在菲律賓進行漁
    業養殖。其後被告戊○○、甲○○、丙○○3人更是向聲請
    人積極遊說投資，藉詞被告戊○○可以協助聲請人進行菲律
    賓漁業投資及代為向菲律賓政府申請入漁權等相關事宜。聲
    請人因被告丙○○、甲○○及戊○○所傳達之不實內容而陷
    於錯誤，誤認被告戊○○具有菲籍公民資格故可以合法進行
    漁業養殖，乃因此交付被告戊○○投資款248萬元。嗣經聲
    請人於95年12月前去菲律賓實地視察養殖狀況，才發現蔡女
    並未將聲請人所交付之投資款依約投入養殖。聲請人發覺有
    異，再經查證，赫然發現被告戊○○並未取得菲律賓籍，是
    以根本無法於菲律賓合法進行漁業養殖。依刑法第339條詐
    欺罪的規定，所謂之詐術，係指以作為或不作為向他人傳達
    不實之資訊，致他人造成錯誤而交付金錢，而受有財產上之
    損害。故，被告戊○○、丙○○、甲○○3人之偽稱戊○○
    具有菲藉公民身分，才致聲請人因此陷於錯誤而交付金錢，
    此乃係刑法詐欺罪施用詐術之作為。
  2.又被告等人偽稱被告甲○○、乙○○等人均已進行菲律賓入
    漁，藉此影響聲請人之投資判斷。又被告戊○○為取信於告
    訴人，被告戊○○並多次當著聲請人與乙○○電話洽談養殖
    事宜。並明確告知聲請人，被告甲○○亦已投入100萬元投
    資且將再增資，並已由其妹友人處募得資金將與聲請人再一
    起再投入。但經查上述內容，與事實完全不符。是以，被告
    戊○○、丙○○、甲○○三人偽稱甲○○投入100萬元、乙○○投入300萬元的投資款，均為不實。全係被告意圖以此
    不實資訊來影響聲請人的投資判斷，而遂行其不法取財的目
    的。
  3.綜上所述，原偵查程序縱認被告戊○○，甲○○、丙○○確
    有上開表示，亦與聲請人投資與否，無直接必然之關係云云
    ，顯然有違經驗法則及論理法則。
  4.末查，聲請人赴菲實察，發現被告戊○○未將聲請人所交付
    之投資款投入養殖，嗣後復發現蔡女未具菲藉公民資格。依
    據菲國法律，外國人根本無法在菲進行養殖。聲請人在回國
    查證後，確認受騙才欲取回被騙之投資款。非如不起訴處分
    書上所述，是聲請人自己決定不想投資而欲取回投資款項之
    指陳。被告戊○○發現詐騙之事蹟敗露，在聲請人催討下先
    償還一半款項。剩餘一半的款項，向聲請人情商，開立4張
    支票分期付款。但此4張支票戊○○僅兌現第1張，剩下3張
    支票卻蓄意提光其支票存款帳戶內之存款，拒絕讓聲請人兌
    現。經聲請人向菲律賓戊○○所開支票之帳戶銀行查證，得
    知此帳戶尚有存款，僅係帳戶所有人將款項提出，拒絕兌現
    聲請人所持有之3張支票。此亦證明被告戊○○自始即具有
    詐欺聲請人之意圖。惟查，依不起訴書上所列之內容，卻謂
    「若被告等人於犯罪行為之初即有詐騙之意及不法所有之意
    圖，被告戊○○豈會交還一半的投資款。」，並依一般經驗
    法則推定被告戊○○等人並無詐欺犯意。此顯與事實及一般
    經驗法則的引用，完全不合致。
  5.況查依照菲律賓之法律，要取得菲律賓之國籍需要放棄原有
    之國籍，菲律賓並不承認雙重國籍，且菲律賓當地人並無所
    謂身分證，此一事實均係檢察機關可以查證之事項；況且被
    告戊○○逾95年、96年期間均係以中華民國護照出入境，亦
    足以證明被告所辯其已歸化菲律賓國籍乙事，確屬虛偽，不
    足採信，而菲律賓法令限制外人購買土地，外國自然人不得
    持有菲國土地，故如欲購買土地僅能利用人頭方式為之，惟
    仍有相當風險，是本件被告戊○○暨無菲律賓國籍依菲國法
    令自不能在菲國從事養殖漁業，已甚為明確。惟查，原偵查
    程序未就前開事項詳為調查，且就被告所提出之身分證件亦
    未查證其真偽，即率予認定被告所辯非虛，顯有應調查證據
    而未予調查之違背法令。
  (四)綜上所陳，原不起訴處分確有如上不當之違誤。為此特狀請
    准予交付審判等語。
二、按告訴人不服上級法院檢察署檢察長或檢察總長認再議為無
    理由而駁回之處分者，得於接受處分書後10日內委任律師提
    出理由狀，向該管第一審法院聲請交付審判。法院認為交付
    審判之聲請不合法或無理由者，應駁回之，刑事訴訟法第25
    8條之1、第258條之3第2項前段分別定有明文。本件聲請人
    以被告戊○○等人涉犯共同詐欺罪嫌，向臺灣臺中地方法院
    檢察署檢察官提出告訴，經該署檢察官於98年7月18日以97
    年度偵字14083號為不起訴處分，聲請人不服，聲請再議，
    經臺灣高等法院臺中分院檢察署檢察長以98年度上聲議字第
    1681號認再議之聲請無理由予以駁回。聲請人於98年8月28
    日收受該駁回再議處分書，並於法定期間內即98年9月4日委
    任張智翔律師向本院聲請交付審判等事實，業經本院調閱臺
    灣臺中地方法院檢察署96年度他字第3806號、97年度偵字第
    14083號、臺灣高等法院臺中分院檢察署98年度上聲議字第
    1681號等卷證審認無誤，其聲請交付審判合於法定程式，合
    先敘明。
三、次按刑事訴訟法於91年2月8日經修正公布，新增前述第258
    條之1規定，此乃對於「檢察官不起訴或緩起訴裁量權」制
    衡之一種外部監督機制，此時，法院僅在就檢察官所為不起
    訴或緩起訴之處分是否正確加以審查，以防止檢察機關濫權
    ，依此立法精神，法院就聲請交付審判案件之審查，所謂「
    得為必要之調查」，其調查證據之範圍，自應以偵查中曾顯
    現之證據為限，不可就告訴人新提出之證據再為調查，亦不
    可蒐集偵查卷以外之證據。又依新修正刑事訴訟法第260條
    對於不起訴處分已確定或緩起訴處分期滿未經撤銷者得再行
    起訴之規定，其立法理由說明，本條所謂不起訴處分已確定
    者，係包括「聲請法院交付審判復經駁回者」之情形在內，
    則法院就聲請交付審判案件之審查，所謂「得為必要之調查
    」，其調查證據範圍，自更應以偵查中曾顯現之證據為限，
    不得就告訴人新提出之證據再為調查，亦不可蒐集偵查卷以
    外之證據，否則，將與刑事訴訟法第260條之再行起訴規定
    ，混淆不清。
四、查前開駁回再議處分之主要理由暨所據事證，業經本院調閱
    前開卷證後詳予審認核閱屬實，而本件告訴人於95年間投資
    被告甲○○友人即同案被告戊○○菲律賓漁業養殖約248 萬
    元，嗣後因故撤資，被告戊○○退還部分現金，餘款以支票
    償付，惟其中有3張支票遭存款不足退票等情，為告訴人、
    被告戊○○等人所不爭執，是本件被告戊○○等人是否構成
    共同詐欺罪，首應究明者，厥為本件被告戊○○是否未具菲
    律賓國籍，依菲律賓相關法規無法在菲律賓從事養殖漁業工
    作，且並未實際在菲律賓從事養殖漁業，而自始即有提供不
    實資訊詐欺告訴人之意圖？其次被告甲○○等人是否有與戊○○共謀而傳遞不實資訊影響告訴人投資意願，使告訴人因
    而陷於錯誤而為投資決定？
五、本院查：
    (一)被告戊○○是否未具菲律賓國籍部分，固據被告戊○○於
      偵查中供稱：「（有無具備菲律賓公民資格？）有。於94
      年11月10日生效。（庭呈菲律賓的身分證）」、「（為何
      你可以取得菲律賓公民資格？）我在菲律賓有跟菲律賓人
      結婚。就是在94年11月10日與菲律賓歐第（音譯）結婚，
      一結婚就取得菲律賓公民的資格。」、「（你在菲律賓從
      事何工作？）養魚。」、「（你何時去菲律賓？何時取得
      菲律賓公民資格？）我91年去菲律賓，94年在菲律賓與菲
      律賓人結婚，結婚後過幾年才可以取得身分證，我在96年
      才取得菲律賓身分證。」等語（詳見96年度他字第3806號
      卷第47頁、97年度偵字第14083號卷第40頁），並有戊○○庭呈之菲律賓移民局身分證明證件影本一紙附卷，然查
      被告戊○○前開庭呈之身分證明證件，經本院詳查該證件
      英文所示應係為外僑居留證件，而非菲國身分證件，是此
      部分告訴人指述尚非無稽，惟縱令被告戊○○未具菲國國
      籍，其仍可透過具菲國國籍人頭取得菲國土地或類此之方
      式經營養殖漁場，此由告訴人提出本院補充理由狀內所列
      印之網路資料亦表明：依菲律賓政府法令規定，外國自然
      人不得持有菲國土地，如果要買土地也只能用人頭幫你買
      …等語可參，尚不能以被告戊○○未具菲國國籍即遽以推
      論被告戊○○未在菲國從事養殖漁業。
    (二)就被告戊○○是否未實際在菲律賓從事養殖漁業，且自始
      即有提供不實資訊詐欺告訴人之意圖部分，亦據被告戊○○於偵查中供稱：「（有無在菲律賓從事養殖事業？）有
      。於85年開始在菲律賓養魚。」、「（己○○於何時投資
      你的養殖事業？）95年我回來台灣開刀，透過甲○○認識
      己○○，己○○說要養魚，並於95年9月8日己○○說要到
      菲律賓看我養魚的地方，我說我開刀不久，所以延到95年
      9月11日我跟甲○○、己○○到菲律賓去看我的魚池，看
      完之後就回來，後來己○○與甲○○來找我說要養魚，要
      打投資契約，而己○○有把合約書帶去，合約書是我與己○○簽訂，甲○○是見證人…」、「（己○○去菲律賓時
      ，有無去看你菲律賓養殖池？）有。」、「（你在菲律賓
      從事何工作？）養魚。」等語（詳見96年度他字第3806號
      卷第47頁至第48頁、97年度偵字第14083號卷第40頁）；
      被告甲○○於偵查中供稱：「（於何時、地找己○○投資
      菲律賓的養殖池？）95年8、9月我告訴己○○有個養魚的
      投資事業不錯，可以參考評估看看，後來己○○找我到菲
      律賓看戊○○養殖魚業。」、「（於何時開始知道戊○○
      在菲律賓有在養殖魚業？）92年間。」、「（當時有無跟
      己○○看養殖池的事情？）有。95年9月間我有跟己○○
      去菲律賓，那次拍照的照片丟了，後來於95年11、12月己○○又自己去菲律賓半個多月找戊○○看戊○○的養殖事
      業，己○○有拍照，並說戊○○的養殖情況，庭呈照片是
      己○○自己拍攝的。」、「（戊○○在菲律賓從事何工作
      ？）戊○○在菲律賓是養魚的，戊○○有告訴我，己○○
      有在95年9月找我一起去菲律賓看過，我們去菲律賓馬尼
      拉市的大雅台湖看，戊○○確實有在湖泊中養魚，戊○○
      有請工人在處理，她有分幾處在養，我們有坐船去看。」
      、「（己○○投資戊○○養殖魚池時，戊○○有無具備菲
      律賓公民資格？）不清楚，我知道他去菲律賓很多年，原
      來我與己○○在投資基金，她說基金遠景很短，她問我有
      何可以投資，我說養魚不錯，己○○找我菲律賓看，看完
      之後己○○才與戊○○簽訂契約，菲律賓是己○○找我去
      ，契約內容是己○○打的，我只是作二方見證人。」等語
      （詳見96年度他字第3806號卷第45頁至第47頁、97年度偵
      字第14083號卷第37頁），核與告訴人於偵查中陳明：「
      （你去過菲律賓幾次？時間在何時？）我在95年9月11日
      到19日，第1次去菲律賓，戊○○、甲○○帶我去看戊○○在馬尼拉batangas區火山湖旁的漁場，我有看到漁場，
      戊○○告訴我這是她本來養殖的部分。第2次去是在95年
      12 月中旬到96年1月1日，是我自己去，戊○○去馬尼拉
      機場接我，之後我都住戊○○家，最後1天她才帶我去看
      漁場，這幾天我有去美容割雙眼皮，最後1天有去看馬尼
      拉batangas區火山湖旁的漁場，最後1天有去再看1次漁場
      。」、「（你在第1次去菲律賓前，戊○○在菲律賓從事
      養殖漁業？）是。」等語（詳見97年度偵字第1408 3號卷
      第35頁）相符，則本件依前開告訴人、被告戊○○、甲○○供詞，可知被告戊○○於雙方締約前確於菲律賓從事養
      殖漁業，並經告訴人親自前往確認屬實，始與被告戊○○
      簽訂投資契約，有雙方訂定之投資代理合約書及告訴人所
      拍攝之照片在卷可稽（見96年度他字第3806號卷第84頁至
      87 頁、證物袋），參以本件告訴人投資金額非微，衡情
      應係於確認被告戊○○有漁場經營權後始簽訂該投資契約
      ，足證告訴人決定投資應係出於個人詳細評估後所作之決
      定，本件投資過程中，告訴人並未具體陳述被告等人有何
      施用詐術之情事，自難僅憑告訴人片面指述，逕為被告戊○○不利之證據，此部分再議駁回處分書亦有所說明，故
      告訴人以原檢察官僅憑投資代理合約書及養殖魚場之照片
      ，即認為被告戊○○確有在菲律賓馬尼拉市從事養殖漁業
      尚顯速斷云云，尚屬無據。
    (三)就被告甲○○等人是否有與戊○○共謀而傳遞不實資訊，
      致告訴人因而陷於錯誤而為投資決定部分，業據被告甲○○於偵查中供稱：「（你本身有無投資戊○○的養殖池？
      ）我沒有，我婆婆王敏有投資，我們先給12萬元的訂金，
      後來因為錢的事情，我請戊○○先讓我們欠著，後來發生
      己○○事件，所以戊○○就把訂金退回給我們。」、「（
      你與丙○○有無跟己○○見面談投資？）沒有。只有第1
      次我跟丙○○、己○○與戊○○見面有談到投資的事情。
      」、「（己○○投資戊○○養殖事業是誰跟她接觸的？）
      一開始是我介紹的，後來都是己○○跟戊○○接觸，丙○○沒有介紹己○○投資，也沒有跟己○○講過投資的事情
      。」、「（你原本有無要投資戊○○養殖漁業魚池？）有
      。我本來要投資5池，1池約30幾萬，後來因為我與丙○○
      金錢上有問題，所以我想說暫緩一下，當我想要投資時，
      就發生這件事，己○○就說他不想做，所以搞的每個人都
      不高興。」、「（丙○○有無與己○○談論過戊○○養殖
      漁業魚池之事？）沒有。當初我們介紹認識時，是我、丙○○、戊○○、己○○一起見面，之後就是己○○與戊○○一起談，丙○○沒有談論投資之事，也沒擔任他們投資
      代理合約書見證人。」等語（詳見96年度他字第3806號卷
      第46頁至第47頁、97年度偵字第14083號卷第37頁至第38
      頁）；被告丙○○於偵查中供稱：「（是何人介紹己○○
      投資戊○○在菲律賓的養殖事業？）甲○○介紹的，我於
      95 年8、9月間有跟甲○○與己○○、戊○○見面，己○○問甲○○有什麼可以投資，因為我們認識戊○○很久了
      ，甲○○跟己○○說如果要投資，現在我有個朋友在菲律
      賓養魚不錯，我找她來，你跟她談看看，我只是陪甲○○
      去跟己○○、戊○○見面。因為我跟甲○○是夫妻。」、
      「（你有無跟己○○討論到戊○○在菲律賓養殖事業的事
      情？）沒有。」、「（你有無跟己○○討論到合約書的問
      題？）沒有。他們簽合約我還不知道。我只有於95年8、9
      月間那1次見過己○○，後來就沒有見過她了。」、「（
      你與甲○○原本有無要投資戊○○養殖漁業魚池？）有。
      我跟甲○○本來要投資戊○○養殖漁業魚池。」、「（戊○○在菲律賓工作？）養魚。後來因為錢調度問題，我們
      就暫緩投資。」、「（乙○○原本有無要投資戊○○養殖
      漁業魚池？）乙○○投資12萬，後來乙○○說不要投資，
      戊○○有將12萬還給乙○○。」、「（你有與己○○談論
      過投資養殖漁業之事？）沒有。我與己○○見過2、3次面
      ，我沒跟他講過養殖漁業之事。」等語（詳見96年度他字
      第3806號卷第50頁、97年度偵字第14083號卷第39頁）；
      被告乙○○於偵查中供稱：「（你有無找過己○○說投資
      養殖事業？）沒有。我不認識她，我沒有跟己○○見過面
      。」、「（你有無投資戊○○的養殖事業？）有。我有匯
      12 萬元給戊○○，後來因為沒有借到錢，所以就沒有投
      資，戊○○再把錢退給我。」、「（有無跟己○○接觸過
      ？）沒有。」、「（你本來是否要投資戊○○養殖漁業魚
      池？）我本來要投資，我本來有拿訂金12萬元給她，但後
      來我沒錢，我要求她將訂金還我，她有還我。」、「（你
      與己○○接觸過？）沒有。」等語（詳見96年度他字第
      3806號卷第49頁、97年度偵字第14083號卷第36頁至第37
      頁）；被告丁○○於偵查中則供述：「（你有無找過己○○談論過投資養殖事業？）沒有。己○○跟戊○○簽約之
      前我都沒有見過她，後來是己○○匯5000元臺幣到我郵局
      帳戶，我才知道己○○與戊○○合約出了問題。」、「（
      戊○○與己○○簽訂投資代理合約書時，你是否知情？）
      簽約當時我不知道，是簽約之後，我看到合約書影本我才
      知道。」、「（己○○與戊○○簽訂投資代理合約書的細
      節，你是否知情？）不知情。」、「（戊○○與己○○簽
      訂投資代理合約書時或之前，你有無提供帳戶給己○○匯
      款？）沒有。我只有提供給我婆婆戊○○。」等語（詳見
      96年度他字第3806號卷第51頁），則依前開被告甲○○、
      丙○○偵查中所述，被告甲○○、丙○○2人本欲投資被
      告戊○○養殖漁場，因資金調度問題，暫緩投資，而被告
      乙○○確曾投資12萬元予被告戊○○養殖漁場，嗣因資金
      不足而撤資，有乙○○臺灣中小企業銀行存款交易明細查
      詢單1紙在卷可稽（詳見96年度他字第3806號卷第55頁）
      ，復依前述被告戊○○確於菲律賓從事漁業養殖，乙○○
      亦曾投資，被告甲○○、丙○○實無傳遞不實訊息與告訴
      人，尚難僅憑告訴人片面指述，逕認被告甲○○、丙○○
      有與戊○○共謀而傳遞不實資訊影響告訴人投資意願之行
      為，又依被告乙○○、丁○○前開偵查中所述其2人均未
      曾與告訴人有任何接觸，此部分與告訴人供詞並未相違，
      而告訴人業已當庭以言詞撤回對被告乙○○、丁○○之告
      訴，有偵訊筆錄在卷可證，則自難認定被告乙○○、丁○○有何施用詐術或幫助詐欺之行為，況查本件雖係由被告
      甲○○告知告訴人被告戊○○在菲律賓從事養殖漁業，前
      景看好，並告知其夫婦2人及乙○○均有意投資，然告訴
      人投資前亦曾與被告甲○○一同前往菲律賓勘查戊○○之
      養殖漁場，於確認被告戊○○確有從事漁業養殖後，即與
      被告戊○○訂約投資，則告訴人投資與否，其本人實保有
      最後決定權，則縱被告戊○○嗣後未依約設置養殖池，亦
      僅屬民事債務不履行之範圍，尚難認被告戊○○等人自始
      即有詐欺告訴人之意圖，而有何提供不實資訊，施用詐術
      使告訴人陷於錯誤之詐欺行為。
    (四)再查本件告訴人曾於95年9月19日，將100萬元匯入被告甲○○之妹柯文足之金融帳戶內，而被告甲○○事後隨即將
      100萬元之款項匯還給告訴人，又告訴人於96年1月8日決
      定不投資後，被告戊○○隨即以菲律賓幣143萬元之現金
      ，及4張面額各菲律賓幣57萬5千元之支票，返還聲請人所
      有投資款項等情，業經原檢察官調查甚明，衡諸常情，倘
      被告戊○○等人自始即有共同詐欺之犯意及不法所有之意
      圖，豈有返還資金，或開立支票償還之理，益見被告戊○○等人實無詐欺告訴人之行為，亦無詐欺之犯意及不法所
      有之意圖。綜上所述，本件應係單純民事契約投資關係，
      被告戊○○開立之部分支票雖嗣後跳票，亦僅為債務未完
      全履行之問題，告訴人應循民事訴訟途徑追索，尚與詐欺
      刑責無涉。此外，復查無其他積極證據足認被告等人有何
      共同詐欺之行為，尚難僅憑聲請人片面之指訴，遽為不利
      被告犯罪事實之認定。
五、綜合上情，前開不起訴處分書及駁回再議理由暨事證，經本
    院調取各該偵查案卷全卷核閱，認均屬有據，且查無「聲請
    人所指摘不利被告之事證未經檢察機關詳為調查或斟酌，或
    不起訴處分書所載理由違背經驗法則、論理法則或其他證據
    法則」等得據以交付審判之事由存在。故聲請人聲請交付審
    判，為無理由，應予駁回。
六、依刑事訴訟法第258條之3第2項前段，裁定如主文。
中    華    民    國    98    年    9     月    30    日
                刑事第十六庭    審判長法  官  巫淑芳
                                      法  官  劉麗瑛
                                      法  官  黃建都
上正本證明與原本無異。
不得抗告。
                                      書記官  賴玉真
中    華    民    國    98    年    9    月     30    日


司法院資訊處製作；財團法人民間司法改革基金會備份。
